# 执行事务合伙人

提问人：火小禅 时间：2014-11-21 06:16:53
请教陈老师，有限公司为A合伙企业的普通合伙人，且为唯一的执行事务合伙人，A合伙企业是否需要并入其合并报表？谢谢您！

回答人：chenyiwei
合伙企业的普通合伙人（执行事务合伙人）不一定能够控制该合伙企业。要根据修订后合并报表准则中对“权力与回报的关系”这一控制要素的相关指引，判断该执行事务合伙人的地位是代理人还是主要责任人。在确定属于主要责任人的前提下，再考虑判断控制权的另外两项要素是否具备。